【裁判字號】    94,訴,3039
【裁判日期】    950105
【裁判案由】    毒品危害防制條例
【裁判全文】
臺灣臺中地方法院刑事判決              94年度訴字第3039號
公  訴  人  臺灣臺中地方法院檢察署檢察官
被      告  甲○○
上列被告因違反毒品危害防制條例案件，經檢察官提起公訴（九
十四年度毒偵字第四五五九號），暨移送併辦（九十四年度毒偵
字第五六八九號、九十四年度毒偵字第六二五二號），被告就被
訴事實為有罪之陳述，經本院合議庭裁定由受命法官獨任進行簡
式審判程序，本院判決如下：
    主    文
甲○○連續施用第一級毒品，累犯，處有期徒刑拾壹月，第一級
毒品海洛因貳包（分別淨重: 壹點捌肆公克、壹點貳伍公克）沒
收銷燬之，注射針筒貳支沒收；又連續施用第二級毒品，累犯，
處有期徒刑伍月。應執行有期徒刑壹年貳月，第一級毒品海洛因
貳包（分別淨重: 壹點捌肆公克、壹點貳伍公克）沒收銷燬之，
注射針筒貳支沒收。
    犯罪事實
一、甲○○前因違反毒品危害防制條例案件，經本院判處有期徒
    刑九月確定，甫於民國九十三年十月八日執行完畢。又曾因
    施用毒品案件，經本院依臺灣臺中地方法院檢察署檢察官之
    聲請，以裁定送觀察勒戒，認無繼續施用毒品傾向，甫於九
    十一年一月四日執行完畢釋放。詎仍不知戒絕，於觀察勒戒
    執行完畢釋放後五年內，竟基於施用第一級毒品海洛因之概
    括犯意，自九十四年三月間某日起至九十四年九月十三日十
    九時許止，連續於臺中市○區○○街一○九號或臺中市○○
    ○路○段二一號六樓，以注射針筒注射之方式，施用第一級
    毒品海洛因多次，施用頻率約一天一、二次；又另基於施用
    第二級毒品甲基安非他命之犯意，自九十四年八月一日某時
    許起至九十四年九月十三日十二時許止，於臺中市○○○路
    ○段二一號六樓，以不詳之方式，施用甲基安非他命多次，
    施用頻率約三、四天一次。嗣先後於九十四年八月一日十七
    時三十分許、九十四年八月二十八日零時許、九十四年九月
    十三日二十二時許，在臺中市○區○○街長春公園旁、臺中
    市○○區○段二一號六樓前為警查獲，並扣第一級毒品海洛
    共二包 (淨重分別：一點八四公克、一點二五公克)，及被
    告所有供施用第一級毒品海洛因之注射針筒二支。
二、案經臺中市警察局第一分局報告臺灣臺中地方法院檢察署檢
    察官偵查起訴及臺中市警察局、臺中市警察局第五分局報告
    臺灣臺中地方法院檢察署檢察官併案審理。
    理    由
一、前揭事實，業經被告甲○○於本院審理時坦承不諱，且被告
    為警查獲後，經採集其尿液送驗結果呈嗎啡及甲基安非他命
    陽性反應，有中山醫學大學附設醫院藥物濫用檢測中心檢驗
    報告書三份（中分五刑第0000000000號卷第七頁
    、九十四年度核交字第二五五號卷第二十頁、九十四年度毒
    偵字第四五五九號卷第二二頁）在卷可稽，又扣得白色粉末
    二包（淨重分別為: 一點八四公克、一點二五公克），經送
    法務部調查局鑑驗之結果，均含有第一級毒品海洛因之成分
    ，此亦有法務部九十四年十月十四日調科壹字第一二○○一
    六五九七號鑑定通知書及法務部調查局九十四年十二月二十
    日調科壹字第一二○○一六九五一號鑑定通知書（九十四年
    度訴字第三○三九號卷第二七、四二頁）在卷可稽，復有扣
    案之注射針筒二支為證，足認被自白與事實相符。本案事證
    明確，被告犯行堪可認定。
二、被告前因施用毒品案件，經本院依臺灣臺中地方法院檢察署
    檢察官之聲請，以裁定送觀察勒戒，認無繼續施用毒品傾向
    ，甫於九十一年一月四日執行完畢釋放等情，此有臺灣臺中
    地方法院檢察署刑案資料查註紀錄表、全國施用毒品案件紀
    錄表及臺灣高等法院被告前案紀錄表在卷可稽，被告於前開
    觀察勒戒執行完畢釋放後五年內，再犯本案施用毒品之犯行
    ，依毒品危害防制條例第二十三條第二項之規定，自應依法
    論科。
三、核被告所為，係犯毒品危害防制條例第十條第一項、第二項
    之施用第一級毒品及施用第二級毒品罪。其於施用第一級毒
    品海洛因前後持有第一級毒品及施用第二級毒品甲基安非他
    命前持有第二級毒品之低度行為，均為施用之高度行為所吸
    收，不另論罪。又被告先後多次施用第一級毒品及第二級毒
    品之犯行，時間緊接，犯罪構成要件相同，各顯係基於概括
    犯意為之，均應依連續犯之規定論以一罪，並加重其刑。又
    被告所犯二罪，犯意各別，罪名不同，應予分論併罰。被告
    前因違反毒品危害防制條例案件，經本院判處有期徒刑九月
    確定，甫於九十三年十月八日執行完畢等情，有臺灣臺中地
    方法院檢察署刑案資料查註紀錄表、臺灣高等法院被告全國
    前案紀錄表在卷可稽，其於有期徒刑執行完畢後五年以內再
    犯本件有期徒刑以上之二罪，為累犯，應依刑法第四十七條
    之規定遞加重其刑。公訴人雖僅就被告於九十四年七月初至
    九十四年八月一日十二時許施用第一級毒品海洛因多次及九
    十四年八月一日十七時許三十分許往前回溯七十二小時內某
    時許施用第二級毒品甲基安非他命一次之犯行提起公訴，惟
    被告其餘施用第一級毒品海洛因、第二級毒品甲基安非他命
    之犯行（含九十四年毒偵字第五六八九號、九十四年毒偵字
    第六二五二號移送併辦部分），與業據起訴經判決有罪部份
    有連續犯之裁判上一罪關係，為起訴效力所及，本院自得併
    予審理。爰審酌被告曾經觀察勒戒，猶再施用毒品，與施用
    毒品除戕害自身健康外，並對社會秩序產生不良影響，及其
    施用毒品之期間、次數，暨犯罪後坦承罪行等一切情狀，分
    別量處如主文所示之刑，並定其應執行之刑。扣案之第一級
    毒品海洛因二包（淨重分別為: 一點八四公克、一點二五公
    克）屬本案查獲之毒品，應依毒品危害防制條例第十八條第
    一項前段之規定，宣告沒收銷燬之；扣案之注射針筒二支，
    係被告所有供本案施用第一級毒品海洛因所用之物，業據被
    告供承在卷，應依刑法第三十八條第一項第二款之規定，宣
    告沒收之。
據上論斷，應依刑事訴訟法第二百七十三條之一第一項、第二百
九十九條第一項前段，毒品危害防制條例第十條第一項、第二項
、第十八條第一項前段，刑法第十一條、第五十六條、第四十七
條、第五十一條第五款、第三十八條第一項第二款，判決如主文
。
本案經檢察官乙○○到庭執行職務。
中    華    民    國    95    年    1     月    5     日
                           刑事第十四庭  法  官  劉逸成
上正本證明與原本無異。
如不服本判決，應於判決送達後十日內向本院提出上訴狀，上訴
於臺灣高等法院臺中分院 (須附繕本)。
                                         書記官  謝惠雯
中    華    民    國    95    年    1     月    9     日
附錄論罪科刑法條
毒品危害防制條例第十條
施用第一級毒品者，處六月以上五年以下有期徒刑。
施用第二級毒品者，處三年以下有期徒刑。


司法院資訊處製作；財團法人民間司法改革基金會備份。
